# 兼职会计的报酬财务处理

提问人：陈 小霖 32 时间：2021-03-14 08:05:07
想请教一下陈版主和各位老师，假如公司需要有人记账找了兼职会计每月制作财务报表，但是对方并不需要遵守公司的规章制度，也不受公司的工作安排，弹性工作时间，也不存在上下级雇佣关系，仅是完成约定的记账服务。这种情况下应看做应付职工薪酬核算，还是看做劳务费核算。是不是兼职人员只要签订了用工协议都应当在应付职工薪酬下核算？

回答人：chenyiwei
你说的情况可以作为劳务费核算，不属于职工薪酬。
参考《中审众环研究 2020 》之“问题1-4-8（企业对劳务派遣人员薪酬的核算和列报）”：对于外派劳务人员相关费用，企业应根据是否具备对这些劳务人员的工作分配、业绩考核和报酬决定、奖惩、辞退等实质性的管理权力，这些人员所从事的工作内容与本企业正式职工是否存在实质性差异等因素，分析这些劳务人员在经济实质上是否属于《企业会计准则第 9 号——职工薪酬》所定义的“职工”。如果属于“职工”的，则其报酬（扣除可以明确识别和确定的工具使用费、劳务派遣机构管理费等不属于劳动报酬的部分）属于职工薪酬的范畴，作为短期职工薪酬进行核算。